臺灣高等法院花蓮分院民事判決　九十四年度再字第三號
　　　再審　原告　乙○○
　　　　　　　　　甲○○
　　　共　　　同
　　　訴訟代理人　陳添煌
　　　再審　被告　丁○○
　　　　　　　　　丙○○
右當事人間因侵權行為損害賠償事件，再審原告對於本院九十四年度上易字第二三號
中華民國九十四年五月二十六日所為確定判決，提起再審之訴，本院判決如左：
　　　主　文
再審之訴駁回。
再審訴訟費用由再審原告負擔。
　　　理　由
一、再審原告提起本件再審之訴，略以：本件再審被告即被上訴人在原審起訴主張：
　　「上訴人乙○○因不願其所有坐落花蓮萬榮鄉○○段第二三０地號土地之產業道
　　路（位於西林檢查哨以北九百公尺處）長期經載運砂石之大貨車通行經過，遂僱
    用上訴人即再審原告甲○○於民國（下同）九十一年十月三日上午八時三十分許
　　，駕駛挖土機在上址挖掘土石放置於岔路中央，致該路段路面縮減。嗣於翌日（
　　即同月四日）晚上八時三十分許，被上訴人丁○○駕駛車號Ｑ４－９８０１號吉
　　普車附載被上訴人丙○○行經上開路段時，因左前輪壓行於上述土堆，致車輛失
　　控而滑落道路右側山谷。被上訴人丁○○因而受有輕微腦震盪、前額擦傷、前胸
　　挫傷、右肘及上臂挫傷、左小腿外挫傷等傷害；被上訴人丙○○亦受有頭部挫傷
　　、前額擦傷、胸部挫傷、兩前臂刮傷、右小腿瘀擦傷等傷害．．．」（參照原二
　　審確定判決：「事實及理由」、一、「部分」前段之述），雖有其「事實」。
    然上訴人既以：「(一)上訴人乙○○所有座落花蓮縣萬榮鄉○○段第二三０號土地
    ，係私有地並非公有地，故上訴人乙○○僱用上訴人甲○○於九十一年十月三日
    上午八時三十分許，駕駛挖土機在上開土地挖掘土石並放置於岔路中央，於法並
    無不合。(二)被上訴人二人擅自進入上訴人乙○○所有之上開私有土地內，致發生
　　本件車禍，上訴人並無故意或過失之責任。(三)又上訴人所挖掘之土石，雖係放置
　　『岔路』中央（即並非放置於『路』中央），但並不妨礙來往車輛之通行（況被
　　上訴人所駕駛之車輛，乃『吉普車』，並非載運砂石之『大貨車』）；故本件車
　　禍之發生，並非上訴人將土石放置於『岔路』中央所致，即與上訴人上開行為關
　　係之「事實」與以上之「證據」，提出抗辯（參照原二審確定判決：「事實及理
　　理」、三、「部分」內之述）。而二審確定判決因未依「民事訴訟法」第二百
　　八十六條：「當事人聲明之證據，法院應為調查」之規定，及「同法」第二百八
　　十八條第一項：「法院不能依當事人聲明之證據而得心證，為發現真實認為必要
    時，得依職權調查證據」之規定，調查證據（即會同兩造到「現場」調查「證據
    」，亦即依肇事「現場」之路面「寬度」，已足「證明」不足構成「肇事」原因
    。因上訴人所挖掘之土石之「位置」係在肇事路面之「下方」，即「山下」並非
    「路面」。而挖掘之土石放置之「位置」係在「岔路」中央，並非「道路」之中
    央。亦即與本件車禍事故之發生，並無「因果」之關係）。亦即第二審確定之判
    決，對此足影響於判決之重要「證物」（即「現場」之「位置」），如何不予審
    酌（即雖非「故意」，但於法已屬「有違」。為此依「民事訴訟法」第四百九十
    六條第一項第一款、第四百九十七條之規定，提出「再審之訴」，以求救濟等語
    。
二、查本件原確定判決係依兩造陳述一致之再審原告乙○○僱用甲○○將挖掘之土石
　　堆置在「岔路中央」導致路面減縮而導致本件車禍，並未認定在「道路中央」，
　　再審原告認有足以影響於判決之重要證物漏未審酌之再審事由，核屬無據。次按
　　民事訴訟法第四百九十六條第一項第六款所謂適用法規顯有錯誤，係指確定判決
　　違背法規或現行判例、解釋而言，（參照最高法院六十年台再字第一七０號、七
　　十一年台再字第二一０號判例意旨）；查本件再審原告於原訴訟程序進行中，固
　　曾具狀聲請法官赴現場勘驗，以調查再審原告挖掘土石放置在「岔路」中央而非
　　在「道路」之中央，並不妨礙來往車輛之通行云云，雖原審理法院未依職權或依
　　再審原告之聲請履勘現場，然判決理由欄已詳細說明認定再審原告就本件車禍之
　　發生有過失之具體理由，即再審原告乙○○僱請甲○○將挖掘之土石堆置於岔路
　　中央致路面減縮導致丁○○所駕車輛左前輪壓於土堆上而失控滑落山谷，並再
　　明因事證已臻明確而認再審原告其餘攻擊防禦方法及調查證據之聲請（赴現場履
　　勘），因與判決結果不生影響而不予審究（見原確定判決理由六），則本件原確
　　定判決即無再審意旨所指摘之所謂適用法規顯有錯誤，或有何足影響於判決之重
　　要證據漏未審酌之再審事由。
三、至於再審書狀另及民事訴訟法第二百八十六條、刑法一百二十四條、民事訴訟
　　法第四百六十八條、第四百六十九條第一項第六款等規定，均核與再審事由無關
　　，附此明。
四、綜上所述，本件顯無再審理由，爰不經言詞辯論以判決駁回之。
據上論結，應依民事訴訟法第五百零二條第二項、第七十八條、第八十五條第一項前
段判決如主文。
中　　　華　　　民　　　國　　九十四　　年　　　六　　　月　　 三十　　 日
　　　　　　　　　　　　　　　　　審判長法官　謝　志　揚
                                        法官  何  方  興
                                        法官  蔣  有  木
右正本係照原本作成。
本件不得上訴。
　　　　　　　　　　　　　　　　　法院書記官  陳  萬  山
中　　　華　　　民　　　國　　九十四　　年　　　六　　　月　　 三十　　 日
